最高法院刑事判決　　　　　　　　　　　　　　　八十八年度台上字第三三三八號
　　上　訴　人　甲○○
右上訴人因貪污案件，不服台灣高等法院台南分院中華民國八十八年四月七日第二審
判決（八十八年度上訴字第二八七號，起訴案號：台灣台南地方法院檢察署八十七年
度偵字第一○九二五號），提起上訴，本院判決如左：
    主  文
上訴駁回。
    理  由
按刑事訴訟法第三百七十七條規定，上訴於第三審法院，非以判決違背法令為理由，
不得為之。是提起第三審上訴，應以原判決違背法令為理由，係屬法定要件。如果上
訴理由狀並未依據卷內訴訟資料，具體指摘原判決不適用何種法則或如何適用不當，
或所指摘原判決違法情事，顯與法律規定得為第三審上訴理由之違法情形，不相適合
時，均應認其上訴為違背法律上之程式，予以駁回。本件上訴人甲○○上訴意旨略稱
：上訴人原任職之台灣中小企業銀行為股份有限公司之組織，為私法人而非公法人，
上訴人不具公務人員身分，所犯罪行，不應依貪污治罪條例論處，是否原審適用法條
不當，請詳審斟酌等語。惟查本件原判決依憑上訴人甲○○之自白，被害人台灣中小
企業銀行仁德分行之代理人許基發、謝啟三、陳獻宗分別於偵審中之指訴，及該分行
其他應付科目日結單、交易彙計查詢單、轉帳支出傳票、行員儲蓄存款科目日結單、
交易彙計查詢單、借貸總數表、轉帳收入整批處理紙卷、活期存款客戶異動資料等證
據，認定上訴人先後四次利用其負責該分行其他應付科目之收支記帳業務之機會，施
用詐術，使該分行電腦陷於錯誤，將該分行所有現金資產存入上訴人之帳戶，合計新
台幣一百萬零一千五百元，上訴人再以其提款卡自各銀行自動櫃員機或填寫取款條，
自其帳戶提領使用等事實，已詳其所憑之證據及認定之理由。並說明台灣中小企業
銀行係台灣省政府之省營事業機關，政府股份在百分之五十以上，上訴人時任該行仁
德分行助理會計，負責該分行其他應付科目之收支記帳業務，屬於依法令從事公務之
人，利用其主管執行之業務，以於其所製作之其他應付款科目日結單與交易彙計查詢
單等公文書為不實記載，並填製不實之會計憑證之方法，虛增其個人所有帳戶存款，
並盜領款項，係牽連犯修正前貪污治罪條例第五條第一項第二款之利用職務上機會詐
取財物等罪，上訴人所辯伊所犯無貪污治罪條例之適用，尚非可採綦詳，核無違背法
令之情形存在。上訴意旨僅憑個人意見，猶就原審已明白論斷及適用之法令任意指摘
，請予再審斟酌，而並未依據卷內資料，具體指明原判決如何違背法令或不適用法則
，或如何適用法則不當，顯非適法之第三審上訴理由。揆諸首開說明，其上訴不合法
律上之程式，應予駁回。
據上論結，應依刑事訴訟法第三百九十五條前段，判決如主文。
中      華      民      國    八十八    年      六      月    二十四    日
                              最高法院刑事第十庭
                                  審判長法官  莊  登  照
                                        法官  洪  明  輝
                                        法官  蔡  清  遊
                                        法官  黃  一  鑫
                                        法官  林  秀  夫
      右正本證明與原本無異
                                              書  記  官
中      華      民      國    八十八    年      七      月      一      日
